臺灣臺北地方法院刑事判決　　　　　　　　　　　　九十三年度易字第一二六一號
　　公　訴　人　臺灣臺北地方法院檢察署檢察官
　　被　　　告　甲○○
右列被告因違反毒品危害防制條例案件，經檢察官提起公訴（九十三年度毒偵字第一
七０三號），被告於本院準備程序中就被訴事實為有罪之陳述，經本院合議庭裁定行
簡式審判程序，本院判決如左：
    主  文
甲○○連續施用第二級毒品，處有期徒刑伍月，如易科罰金，以參佰元折算壹日。扣
案之第二級毒品甲基安非他命壹包（淨重貳點肆參公克，取零點零柒公克鑑驗用罄，
餘貳點參陸公克）沒收銷燬之；扣案之吸管貳支及吸食器壹組沒收之。
    事  實
一、甲○○前因施用第二級毒品安非他命案件，先後經本院以九十一年度毒聲字第二
    一七五號及九十二年毒聲字第一二三六號裁定送觀察、勒戒後，均認無繼續施用
    傾向，經臺灣臺北地方法院檢察署察官分別以九十一年度毒偵字第二四八四、九
    十二年度毒偵字第一三五八號為不起訴之處分。猶不知悔改，復基於概括之犯意
    ，自民國九十三年七月上旬某日起至同年月十五日止，在其臺北縣石碇鄉隆盛村
    八分寮十號住處，以在自己所有之玻璃球下方燒烤以吸食其霧氣之方式，連續施
    用第二級毒品甲基安非他命二次，嗣為警於同年七月十五日上午十時三十五分，
    在上址查獲，並扣得第二級毒品甲基安非他命一包（淨重二點四三公克，取零點
    零七公克鑑驗用罄，餘二點三六公克）、吸管二支及吸食器一組。
二、案經臺北縣政府警察局報告臺灣臺北地方法院檢察署檢察官偵查起訴，經本院合
    議庭裁定行簡式審判程序。
    理  由
一、認定事實所憑之證據及理由：
  (一)被告自白：被告甲○○於本院準備程序及審理時，坦承右揭事實不諱，核與左列
    事證相符，堪採為證據。
  (二)被告之尿液檢驗結果：被告於九十三年七月十五日為警查獲後所採集之尿液，經
    以酵素免疫分析法初步檢驗，再以氣相層析質譜儀法確認檢驗，均呈安非他命類
    陽性反應，此有臺北縣政府警察局偵毒品案件尿液代碼表及臺灣檢驗科技股份有
    限公司九十三年七月二十二日濫用藥物尿液檢驗報告（見毒偵卷第二一、二二頁
    ）各一紙在卷可稽。
  (三)扣案物證：被告為警查獲時扣得白色透明塊狀結晶一包、吸管（即九十三年度綠
    保管字第一四八一號贓證物清單所載之吸管提撥器）二支及含玻璃球之吸食器一
    組。而上述白色透明塊狀結晶一包，經以呈色試驗法、氣相層析質儀分析法及核
    磁共振分析法鑑驗結果，含第二級毒品甲基安非他命成分，含外包裝袋實際毛重
    二點六二公克，淨重二點四三公克，取零點零七公克鑑驗用罄，餘二點三六公克
    之情，有內政部警政署刑事警察局九十三年十一月十七日刑鑑字第０九三０二０
    九九三七號鑑驗通知書一紙附卷可稽。又扣案之吸管二支及吸食器一組，分別為
    被告刮取及吸食甲基安非他命之用，亦經被告供明在卷。
  (四)其他書證：
  1.扣案毒品、吸管及吸食器照片三張（見毒偵卷第二六、二七頁）。
  2.被告於九十一年一月間某日至同年十月二十一日施用第二級毒品安非他命，經本
    院以九十一年度毒聲字第二一七五號裁定送觀察、勒戒後，認無繼續施用傾向，
    經臺灣臺北地方法院檢察署察官以九十一年度毒偵字第二四八四為不起訴之處分
    。嗣後，又在九十二年六月二十六日下午五時許，施用第二級毒品安非他命，本
    院以九十二年度毒聲字第一二三六號裁定送觀察、勒戒，認無繼續施用傾向後，
    經臺灣臺北地方法院檢察署察官以九十二年度毒偵字第一三五八為不起訴之處分
    。此有上開不起訴處分書、本院九十一年度毒聲字第二一七五號裁定及臺灣高等
    法院被告全國前案紀錄表在卷可查。
  (五)綜上所述，本件事證明確，被告五年內再犯連續施用第二級毒品犯行堪以認定，
    應予依法論科。
二、按甲基安非他命係屬毒品危害防制條例第二條第二項第二款規定之第二級毒品。
    是核被告所為，係犯毒品危害防制條例第十條第二項施用第二級毒品罪。其施用
    甲基安非他命前後持有甲基安非他命之低度行為，分別為其施用之高度行為所吸
    收，均不另論罪。被告多次施用第一級毒品之犯行，時間緊接、方法相近、觸犯
    構成犯罪要件相同之罪名，顯係基於概括犯意為之，應依刑法第五十六條之規定
    論以一罪，並加重其刑。爰審酌被告前已先後二次因施用毒品案經觀察勒戒，猶
    不知悔悟，此次再次施用第二級毒品，顯見其抗拒毒品之意志力薄弱，惟念及被
    告施用毒品僅戕害其個人身體、健康，且犯罪後尚能坦承犯行，態度良好等一切
    情狀，量處如主文所示之刑，並諭知易科罰金之折算標準。扣案之第二級毒品甲
    基安非他命一包（淨重二點四三公克，取零點零七公克鑑驗用罄，餘二點三六公
    克）係查獲之第二級毒品，應依毒品危害防制條例第十八條第一項前段規定，宣
    告沒收銷燬之；扣案之吸管二支及吸食器一組，雖非專供施用毒品之物，惟係供
    被告施用甲基安非他命所用之物，且為其所有，業據被告供明在卷，應依刑法第
    三十八條第一項第二款規定，宣告沒收之。
據上論斷，應依刑事訴訟法第二百九十九條第一項前段、第二百七十三條之一第一項
，毒品危害防制條例第十條第二項、第十八條第一項前段，刑法第十一條前段、第五
十六條、第四十一條第一項前段、第三十八條第一項第二款，罰金罰鍰提高標準條例
第二條，判決如主文。
本案經檢察官陳韻如到庭執行職務。
中　　　華　　　民　　　國　　九十三　　年　　十二    　月　　二十七　　日
                                    臺灣臺北地方法院刑事第五庭
                                            法  官  賴　秀　蘭
右正本證明與原本無異。
如不服本判決應於送達後十日內向本院提出上訴狀。
                                            書記官　陳　惠　娟
中　　　華　　　民　　　國　　九十三　　年　　十二  　　月　　二十七　　日
附錄：本案論罪科刑法條全文
毒品危害防制條例第十條：
施用第一級毒品者，處六月以上五年以下有期徒刑。
施用第二級毒品者，處三年以下有期徒刑。
